臺灣屏東地方法院刑事判決　　　　　　　 100年度訴字第91號
公　訴　人　臺灣屏東地方法院檢察署檢察官
被　　　告　陳威利
選任辯護人　林榮和律師
上列被告因違反毒品危害防制條例案件，經檢察官提起公訴（99
年度偵字第3874號），本院判決如下：
    主  文
陳威利無罪。
    理  由
壹、證據能力部分：
一、按被告以外之人於審判外之言詞或書面陳述，除法律有規定
    者外，不得作為證據。刑事訴訟法第一百五十九條第一項定
    有明文。查，證人馮文緯、顏啟桓、劉森坤等三人於法務部
    調查局南部地區機動工作組詢問時所為之陳述，係被告以外
    之人於審判外之陳述，被告及其辯護人既不同意作為證據，
    且不符刑事訴訟法所定得例外作為證據之情形，自均無證據
    能力。
二、按傳聞法則之重要理論依據，在於傳聞證據未經當事人之反
    對詰問予以核實，乃予排斥，惟若當事人已放棄對原供述人
    之反對詰問權，於法院審判時表明同意該等傳聞證據可作為
    證據，基於證據資料愈豐富，愈有助於真實發現之理念，並
    貫徹刑事訴訟法修法加重當事人進行主義之精神，確認當事
    人對於證據能力有處分權之制度，傳聞證據經當事人同意作
    為證據，法院認為適當者，亦得為證據；另當事人於調查證
    據時，對於傳聞證據表示「沒有意見」、「對於證據調查無
    意見」，而未於言詞辯論終結前聲明異議，應視為已有將該
    等傳聞證據採為證據之同意，此刑事訴訟法第159 條之5 定
    有明文。查本判決下列所引用之屬於傳聞證據之被告以外之
    人於審判外之陳述，經審判長提示並告以要旨後，檢察官及
    被告、辯護人對於該審判外之言詞陳述及書面證據之證據能
    力，未於言詞辯論終結前表示異議（本院卷第25頁、第65-6
    9 頁），本院審酌上開證據作成之過程並無不適當之情形，
    且對於被告涉案之事實具有相當之關聯性，依刑事訴訟法第
    159 條之5 規定具有證據能力。
貳、實體部分：
一、公訴意旨略以：被告陳威利於民國96年間，受邀加入以劉森
    龍為首之製造第三級毒品愷他命（Ketamine，以下均簡稱愷
    他命）集團，該集團由劉森龍主導製造愷他命計畫，並提供
    資金、設備、原料，集團成員馮文緯負責學習技術並實際在
    現場指揮製造工作及分派職務，另一成員簡成見則負責在臺
    南縣楠西鄉某尋覓製造愷他命地點，再由馮文緯出面邀集周
    慶榮、徐國庭、顏啟桓、李國龍、林春元，由簡成見邀約何
    見仁等人共同製作愷他命（以上劉森龍、劉森坤、馮文緯、
    簡成見、何見仁、周慶榮、徐國庭、顏啟桓、李國龍、林春
    元等人所涉犯行，均經判刑確定）。被告陳威利、劉森龍、
    劉森坤、馮文緯、簡成見、何見仁、周慶榮、徐國庭、顏啟
    桓、李國龍、林春元共同基於製造第三級毒品之犯意聯絡，
    由劉森龍於96年8 月間指示劉森坤與林秀如（所涉犯行，業
    經判刑確定）購買原料鹽酸羥亞胺230 公斤、苯甲酸乙酯20
    箱等相關事宜，並由劉森坤、顏啟桓及被告陳威利於96年8
    月16日駕駛廂型車共2 輛，前往原台北縣縣林口鄉（即現在
    新北市林口區）與林秀如會面，再由林秀如帶領前往某倉庫
    提領上開原料數十桶（箱），劉森坤、顏啟桓、被告陳威利
    合力將之搬入廂型車內並載運返回臺南縣楠西鄉製毒工廠廠
    區。原料到手後，劉森龍即指示簡成見、馮文緯、顏啟桓、
    徐國庭、何見仁、李國龍、周慶榮及林春元等人於8 月24日
    、25日間開始製造第三級毒品愷他命。嗣經臺灣高雄地方法
    院檢察署檢察官指揮法務部調查局南部地區機動工作組調查
    蒐證後，於96年8 月26日凌晨5 時30分許，進入上開製毒工
    廠，一舉逮捕在場工作之馮文緯、顏啟桓、林春元、徐國庭
    、李國龍、周慶榮及何見仁等人，並查扣製造毒品器具、原
    料、愷他命成品及半成品等物品，再依顏啟桓、馮文緯之供
    詞循線查獲被告陳威利，並扣得附表所示之物。因認被告陳
    威利涉犯毒品危害防制條例第4 條第3 項之製造第三級毒品
    罪嫌。
二、按犯罪事實應依證據認定之，無證據不得認定犯罪事實；不
    能證明被告犯罪者，應諭知無罪之判決，刑事訴訟法第154
    條第2 項、第301 條第1 項分別定有明文。又事實之認定，
    應憑證據，如未能發現相當證據，或證據不足以證明，自不
    能以推測或擬制之方法，為裁判基礎，最高法院40年台上字
    第86號判例意旨可資參照；且認定犯罪事實所憑之證據，雖
    不以直接證據為限，間接證據亦包括在內，然而無論直接證
    據或間接證據，其為訴訟上之證明，須於通常一般之人均不
    致有所懷疑，而得確信其為真實之程度者，始得據為有罪之
    認定，倘其證明尚未達到此一程度，而有合理之懷疑存在而
    無從使事實審法院得有罪之確信時，即應由法院為諭知被告
    無罪之判決（最高法院76年台上字第4986號判例意旨參照）
    。
三、公訴人認被告涉有上開罪嫌，無非係以(一)被告陳威利坦承有
    前往台北縣林口鄉載運化學原料，是劉森坤以新臺幣（以下
    同）5000元僱用伊去載東西等語。(二)證人即另案被告馮文緯
    於臺灣高雄地方法院檢察署97年度偵字第8209號案件偵查中
    之證述。(三)、證人即另案被告顏啟桓於臺灣高雄地方法院檢
    察署97年度偵字第8209號案件偵查中之證述。(四)、證人即另
    案被告劉森坤於臺灣高雄地方法院檢察署97年度偵字第1128
    5 號、14699 號案件偵查中之證述。(五)、附於另案警卷、偵
    查卷之警製搜索扣押筆錄、扣押物品目錄表、查獲照片等為
    其論據。
四、訊據被告陳威利堅詞否認有何製造第三級毒品愷他命之犯行
    ，辯稱：我和劉森坤、顏啟桓，由我開廂型車到北部去載運
    東西，我就跟他們的車，去到那邊，我在工廠外面等，他們
    進去裡面，他們叫人把東西搬運到車上，我就開到台中龍井
    或清水，我接到家裡打來的電話，我自己搭統聯客運回到屏
    東，廂型車就給他們開，我不知道他們要去那裡，我跟他們
    不太熟，他們是口頭聘請我們去，否認檢察官起訴之犯行等
    語。經查：
(一)、被告陳威利於96年8 月16日駕駛其所有之休旅車搭載劉森坤
    ，顏啟桓另駕駛一部休旅車，一同前往台北縣林口鄉，至林
    口鄉時由林秀如帶領其等三人前往某倉庫提領上開鹽酸羥亞
    胺、苯甲酸乙酯等原料數十桶之事實，業據被告陳威利於檢
    察官偵訊及本院審理中陳明在卷（本院卷第24-25 頁、第69
    頁），並據證人即同案被告劉森坤、顏啟桓、馮文緯於偵訊
    ，證人劉森坤、顏啟桓於本院審理中證述明確（97年度偵字
    第14699 號38-41 頁、第240-241 頁、97年度偵字第8209號
    卷第40-41 頁、第57-59 頁，69-70 頁，本院卷第49-52 頁
    、第63-65 頁），此部分之事實堪以認定。
(二)、劉森坤與馮文緯、簡成見分別應劉森龍之邀加入以劉森龍為
    首之製造第三級毒品愷他命集團，於96年8 月間某日，在不
    詳地點謀議，由劉森龍負責統籌全部製造計畫及提供資金，
    馮文緯則先行向劉森龍學習製造毒品之技術，並負責招募人
    手進入製毒工廠工作及於現場指揮、分派製毒工作，簡成見
    除募集數額不詳之資金投資製造愷他命外，且負責尋覓及提
    供製造毒品工廠之地點，另招募投入部分資金，並指派人手
    負責引領其他人進入製毒工廠，及於眾人進入工廠內製毒後
    ，下山購買食物、飲料等工作。謀議既定後，馮文緯即以每
    天4,000 至5,000 元不等之代價僱用顏啟桓、林春元、徐國
    庭、李國龍、周慶榮等人為製毒工人；簡成見則以每天5,00
    0 元之代價僱用何見仁幫忙帶領製毒工人進入工寮及實際幫
    忙製毒等工作。馮文緯、簡成見、周慶榮、何見仁、徐國庭
    、顏啟桓、李國龍、林春元即與劉森龍、劉森坤等人共同基
    於製造愷他命之犯意聯絡，先由簡成見於96年8 月初某日，
    向知情之李春長以5 萬元之代價租用李春長所有之位於臺南
    縣楠西鄉灣丘村內埔底山區電表編號00000000號之工寮，李
    春長乃基於幫助他人製造愷他命之犯意，同意提供該工寮供
    簡成見使用，簡成見隨即於不詳時間，指示何見仁在前開工
    寮安裝大量新設之自來水、電力管線及照明設備，以供日後
    製造毒品過程中，供應電器運轉及烘乾愷他命粉末所用，另
    由劉森龍指示劉森坤於96年8 月16日間某時許，聯絡綽號為
    「林小姐」之林秀如，以不詳價格，向其購買所需原料鹽酸
    羥亞胺230 公斤、苯甲酸乙酯20箱，隨即由劉森坤帶同顏啟
    桓及被告陳威利，駕駛2 部廂型車前往台北縣林口長庚醫院
    院區與林秀如見面，並由林秀如偕同至某處倉庫提領上開鹽
    酸羥亞胺12桶及苯甲酸乙酯20箱，搬入前揭2 輛廂型車內，
    由劉森坤、顏啟桓載運返回楠西鄉。嗣於96年8 月17日某時
    ，簡成見指示何見仁，帶同劉森坤、顏啟桓將前開原料運送
    至前揭李春長所有之臺南縣楠西鄉灣丘村內埔底山區電表編
    號0000000 號之工寮內藏放。嗣劉森龍、簡成見決定自96年
    8 月24日起開始製毒，即於8 月24日下午2 、3 時許，由簡
    成見指示何見仁帶領參與製造毒品之馮文緯及其他工人進入
    製毒工廠，何見仁即與馮文緯相約在楠西鄉○○ ○○道彎進
    灣丘村某處便利商店碰面，隨即由何見仁駕駛自用小客車，
    搭載馮文緯、顏啟桓、徐國庭進入前開工寮內。另李國龍、
    周慶榮及林春元3 人則於隔日（25日）下午某時，由何見仁
    駕駛自用小客車搭載進入上揭工寮內，上開人等進入工寮後
    ，均立即投入製造愷他命之工作，先由馮文緯將眾人分成2
    組各負責不同階段製程，並分派工作及教授攪拌、溫度控制
    等製造愷他命之技術，指揮周慶榮、何見仁、徐國庭、顏啟
    桓、李國龍、林春元等人製造愷他命，製造之流程則為：先
    將鹽酸羥亞胺與苯甲酸乙酯溶劑混合後，以攝氏180 度加熱
    下經半小時以上攪拌，呈咖啡色泥狀物，製成愷他命毒品（
    即俗稱異構化階段）後，隨即進行將異構化階段合成之愷他
    命加入大量純水加熱至沸騰，過濾去除油脂後，再加入氨水
    攪拌產生大量白色泡沫，以真空機濾除液體取泡沫粉未，呈
    類似白咖啡粉物質，再加入甲醇或無水酒精後加熱，並攪拌
    至完全溶解後，再加入鹽酸調整酸度，隨即倒入燒杯室溫冷
    卻，冷卻後再以暖爐燈烘乾，濾取結晶粉未，使之純化即製
    成愷他命成品（俗稱純化階段即再結晶階段，去除雜質並將
    愷他命純化），當場並製成附表編號46所示之愷他命粉末、
    附表編號50所示之愷他命粉末各1 桶，及附表編號51所示之
    愷他命粉末1 小包（該包愷他命粉末係馮文緯等人製成之成
    品，惟於稍後調查員進入製毒工廠之混亂過程中，不慎散落
    於地面，嗣經調查局人員清掃後集中成1 袋）。嗣經警方於
    96年8 月26日凌晨5 時30分許，進入前開製毒工廠，當場逮
    捕馮文緯、顏啟桓、林春元、徐國庭、李國龍、周慶榮及何
    見仁，並扣得劉森龍、簡成見所有如附表（編號51之1 除外
    ）所示之物（所有人及是否供犯罪所用之物，均詳如附表所
    示），劉森坤、馮文緯、顏啟桓等人此部分之製造第三級毒
    品犯行，業經臺灣高雄地方法院及臺灣高等法院高雄分院判
    決有罪確定等事實，有臺灣高雄地方法院96年度訴字第4988
    號、97年度訴字第1427號刑事判決書各1 份（99年度偵緝字
    第659 號卷第35-50 頁、99年度偵字第3874號卷第9-31 頁
    ）及臺灣高等法院全國前案簡列表3 份附卷可按，並有附表
    所示之物扣案可資佐證，劉森坤、顏啟桓、馮文緯等人在臺
    南縣楠西鄉灣丘村內埔底山區電表編號0000000 號之工寮內
    ，製造第三級毒品愷他命之事實，亦堪認定。
(三)、被告陳威利固與劉森坤、顏啟桓一同駕駛二部休旅車前往台
    北縣林口鄉載運上開原料，惟本件所應審究者，厥為被告陳
    威利是否知悉所載運之原料係鹽酸羥亞胺、苯甲酸乙酯及有
    無參與劉森坤與顏啟桓在台南縣楠梓西鄉鄉灣丘村內埔底山
    區之工寮內，製造第三級毒品之犯行。被告陳威利於檢察官
    偵訊時供稱：認識顏啟桓，但不很熟，沒有受僱於劉森坤，
    沒有拿過劉森坤的錢，於96年8 月16日劉森坤說要以5000元
    酬勞僱我開車載他去北部，當天劉森坤開一部休旅車，我開
    一部載顏啟桓，後來輪流開車，車子是我的，劉森坤說要幫
    他載東西，但沒有言明載什麼東西，我只是開車到現場，劉
    森坤等人就用起重機把物品弄上車，貨品包裝是土黃色的桶
    子，不曉得是否為化學藥品，當天大家都在台中縣龍井鄉休
    息，正好我又接到家裡的電話，所以我把車子丟給他們，我
    就坐統聯客運回屏東，我不知道劉森坤是否有工廠在台南縣
    楠西鄉，因為我跟他們沒有很熟，他只是僱用我當臨時工，
    他並沒有告訴我什麼東西，劉森坤及顏啟桓各開一部車到屏
    東，顏啟桓把車還我之後，他們二人坐同一部車就離開了，
    5000元酬勞沒有拿到，他們把車子開回來還我後，也沒有把
    錢給我，因為當時沒有很熟，之後又沒有遇到人，而且他們
    有幫我的車子加油，之後就算遇到他們也開不了口跟他要錢
    ，就當是幫忙朋友等語在卷（99年度偵緝字第659 號卷第52
    -54 頁）。證人劉森坤於本院審理中結證：96年8 月16日沒
    有聘請被告陳威利請他開廂型車到桃園林口鄉載東西，我是
    借他的廂型車去林口或龜山載鹽酸羥亞胺、苯甲酸乙酯，我
    在他家找他借，車廂型車是我自己開到林口，還有另一個人
    顏啟桓，一人開一台，被告有一道去，他有搭我的車順便北
    上，他說要上去找朋友，被告到林口沒有一同搬貨，不用我
    們搬，我們有工人，用山貓堆起來，被告不知道要載運什麼
    東西，貨裝完我回去台中，我就放被告下車，他說要去找朋
    友，被告沒有陪同我載運的貨品送到台南縣，只有我跟顏啟
    桓上去楠西鄉的山上，被告不知道我們製造愷他命的情形，
    他也沒有參與、製造，在外面就認識被告，他跟我們同鄉的
    人很好，有時候會去我們家坐一坐。96年8 月16日到林口長
    庚醫院附近跟林秀如見面載鹽酸羥亞胺這些東西，有三個人
    去載，我、顏啟桓、被告，被告說他要去找朋友，我說要載
    運東西，車子借我，被告是順便搭車，我說我跟林小姐有約
    ，我去那邊有工人、山貓搬運，到台中時被告說到台中找朋
    友，他就下去，我借車是在屏東借車，被告說要下高速公路
    ，我趕時間沒有在台中放被告下來，等到回程才放他下去台
    中。我上去楠西山上只有跟顏啟桓一起去，我沒有向被告說
    要載運什麼貨品，但是有跟被告租車。事實上被告跟我說要
    去台中找朋友，如果我派他去我就直接載他去楠西鄉下貨，
    為何要在台中下車，被告跟我說要去台中，否則為何被告在
    台中下車，他說有事情找朋友，我說好他就下去，我不知道
    被告有接到什麼電話，是我決定要去跟林秀如接觸原料，應
    該沒有告訴他們這個是製造愷他命原料，我不知道給被告多
    少報酬，有時候拿幾千元給他，要講多少報酬我講不出，我
    偶而也會拿錢給他，到林口載貨是我決定，貨是我出資購買
    ，一開始製造愷他命被告沒有參加等語（本院卷第49-52 頁
    ）。證人顏啟桓於本院審理中亦結證：於96年8 月間我跟劉
    森坤到台北縣林口鄉載貨，在場的被告我不知道，我跟劉森
    坤有到林口，有三個人，其中一個人我不認識，我不知道從
    哪裡出發，我們是開車去，我一個人開一台，另外一個開一
    台，劉森坤跟另一個人，我不知道是誰。開到台北縣林口鄉
    載貨是開到人家的倉庫，裡面有員工直接搬運到我們車上，
    載貨是製造愷他命原料，劉森坤有跟我說，劉森坤有無告訴
    另一個人我不知道，整條路都是我自己開車，裝貨的時候，
    我人在外面，裝貨不用我幫忙，都是劉森坤接洽，我只是開
    車，另外一個人我也不知道有沒有幫忙裝貨，我沒有跟他講
    過話，那時候很多人，跟他上去的人我不認識，我沒有辦法
    明確形容他是誰，載完貨有在清水休息站休息，住汽車旅館
    ，把貨載到台南縣楠西鄉是我跟劉森坤二人人，另外一個人
    我不知道他為何沒有去，我租的是大台休旅車，另外一部車
    我不知道，我不認識在場被告，是劉森坤要我們去林口載貨
    ，我去找劉森坤之前我自己開，我上去就是二台車，從高雄
    開始就二台車上去，回程下去的那個交流道很偏僻，是劉森
    坤帶我們去汽車旅館，不在市區，就我跟劉森坤，另外一個
    人何時離開我不知道，我沒有跟另一個人講話，我都跟劉森
    坤講話，他叫我做什麼我就做什麼，我只知道有叫「威利」
    ，「威利」是檢察官問我他們如何稱呼，我聽到叫「威力」
    ，我沒有跟他講過話等語（本院卷第62-65 頁）。另證人劉
    森坤於檢察官偵訊時結證：簡成見拿100 多萬元給我，去向
    林秀如買K 他命原料、副原料（苯甲酸乙酯），跟威力、啟
    桓去，我知道鹽酸羥亞胺、苯甲酸乙酯是要製造K 他命，我
    不知道顏啟桓是否知道，威力也可能不知道，我用陳先生或
    小陳的名義向林秀如買，楠西鄉那件是簡成見負責籌劃。…
    ，楠西鄉那件與顏啟桓、威利（正名我不知道）去向林秀如
    買鹽酸羥亞胺，陳威利沒有拿錢去，他完全沒有關係，楠西
    鄉這件是我大哥劉森龍主導，是我和顏啟桓把原料、副料載
    到楠西鄉的工寮，但威利沒有，只有我跟顏啟桓而已，沒有
    威利，我們上去載原料時，先到清水加油站休息，我住台中
    ，回程時到清水休息，我們在台中住一個晚上，威利就先回
    高雄，我跟顏啟桓分別開一台車到楠西灣丘村的工寮（97年
    度偵字第14699 號38-41 頁、第240-241 頁）。證人顏啟桓
    於檢察官偵訊中亦結證：去林口拿原料鹽酸羥亞胺是劉森坤
    帶我去的，劉森坤、威力、我三人一起去，載下來後由我與
    阿坤載去楠西鄉被查獲的工寮，一開始我去載原料，我不知
    道是K 他命原料，我與劉森坤把它載到台南縣楠西鄉製造K
    他命的地點，接洽原料的部分是劉森坤跟林小姐在講，那天
    到現場時我在外面，…，當天在桃園倉庫領貨有看到一個女
    生，對林秀如沒有印象，跟林秀如講話的是劉森坤，當天開
    兩部車上去桃園，我自己開一台，另一台劉森坤開的，我沒
    載人，劉森坤載一個人，很像叫威利，共三個人去，劉森坤
    跟林秀如講話講很久，至少講了一個小時，當天我在外面等
    很久，我不知道是什麼原料，是一桶一桶，用圓形紙箱包裝
    ，我們主謀叫龍哥是劉森坤的哥哥，所有策劃指揮我們製造
    K 他命的過程都是龍哥籌劃，載原料是我跟劉森坤去載的等
    語（97年度偵字第8209號卷第40-41 頁、第57-59 頁）。證
    人馮文緯於檢察官偵查中結證：K 他命原料是向林秀如買的
    ，桃園那次我沒去，劉森坤跟綽號威力、顏啟桓一起去，原
    料是劉森坤與林小姐接洽，本件是他找我去幫忙的，叫我去
    找其他人去楠西鄉製造K 他命，龍哥講的比較多，坤哥也在
    場，去載原料是他說人手不夠，所以我才叫顏啟桓過去，楠
    西鄉這件製造出來的成品K 他命要交給龍哥與坤哥二人，所
    以我認為是他們規劃的。…臺南縣楠西鄉灣丘村內埔底山區
    電表編號00000000號之工寮是劉森龍去接洽的，因為他們在
    討論時，我有在場，劉森龍應該是跟簡成見在討論，因為有
    時候劉森龍會講到見仔這個人，所以我認為應該是他跟簡成
    見在討論，劉森龍只說處理好，要載我去台南，台南有人接
    我們到山上去，陳威利沒有進去楠西鄉的工廠，但他有與劉
    森坤去桃園領那些原料，我是聽劉森龍指揮作K 他命工廠，
    在楠西鄉灣丘村山區之工寮K 他命製造地點幕後出資應該是
    劉森龍，我製造K 他命的技術是劉森龍教我的，他說作完給
    我十公斤K 他命等語在卷（97年度偵字第8209號卷第40-41
    頁、69-7 0頁）。綜觀上開證人劉森坤、顏啟桓之證述，被
    告陳威利固有與劉森坤、顏啟桓一同駕車至台北縣林口鄉，
    然係由劉森坤與林秀如接洽購買製造愷他命之原料鹽酸羥亞
    胺、苯甲酸乙酯，被告陳威利就所載運之貨物係製造愷他命
    之原料，並無證據證明其知情，被告陳威利亦未與劉森坤、
    顏啟桓二人一同前往上開台南縣楠西鄉山區之工寮，而係在
    半途即台中縣清水下交流道後，即先行離開。證人馮文緯亦
    證稱陳威利沒有進去楠西鄉的工廠等語。又證人馮文緯於該
    案件在臺灣高雄地方法院96年度訴字第4988號案件審理中亦
    證稱：案子主嫌是劉森龍，由他負責籌劃，我負責製造及找
    人來共同製造，他只有教我一個人製造，只有我會，因為要
    製造的量很多，他要找人幫忙，劉森龍教我製造的，顏啟桓
    、林春元、李國龍、徐國庭、周慶榮都是我找來的等語（99
    年度偵字第8209號卷第117-119 頁），堪認本件製造第三級
    毒品愷他命係劉森龍在幕後出資、指揮，並由馮文緯負責找
    人來製造，然被告陳威利既未去過台南縣楠西鄉山上之工寮
    ，即難認定其有參與本件製造愷他命之犯行。
(四)、被告陳威利固有與劉森坤、顏啟桓一同前往台北縣林口鄉載
    運上開製造愷他之原料，惟依檢察官所舉證之證據，無從證
    明被告陳威利知悉所載運之物品係製造愷他命之原料，且被
    告陳威利並未隨同劉森坤等人將貨物載運至台南縣楠西鄉山
    上之工寮，而係於半途在台中即下車，自行離去，則該車上
    之製造愷他命原料，顯非在其實力支配之下。況亦無證據足
    認被告陳威利有前往上開台南縣楠西鄉製造愷他命工寮及實
    際從事製造毒品之工作，而扣案如附表所示之物品，亦未採
    集到被告陳威利之指紋或DNA 等生物特徵，本件為法務調查
    局南部地區機動工作組查獲時，被告陳威利亦未在台南縣楠
    西鄉製造愷他命之現場，自無從證明其確有在該工寮內製造
    愷他命之事實。是被告上開所辯其未參與本件製造愷他命之
    犯行等語，尚非不可採信。
五、綜上所述，本件公訴人所為舉證，尚未達一般人均不致有所
    懷疑而確信被告陳威利確實涉犯毒品危害防制條例第4 條第
    3 項製造第三級毒品愷他命之程度，而尚有合理之懷疑存在
    ，此外，本院復查無其他積極之證據足認被告有何公訴人所
    指前揭犯行，揆諸首開說明，自應為無罪之諭知。
據上論斷，應依刑事訴訟法第301條第1項，判決如主文。
本案經檢察官劉昀到庭執行職務
中    華    民    國   100    年    5     月    25    日
                  刑事第二庭  審判長法  官  潘正屏
                                    法  官  翁世容
                                    法  官  涂裕洪
以上正本證明與原本無異。
如不服本判決應於收受判決後10日內向本院提出上訴書狀，並應
敘述具體理由；其未敘述上訴理由者，應於上訴期間屆滿後20日
內向本院補提理由書（均須按他造當事人之人數附繕本）「切勿
逕送上級法院」。
中    華    民    國   100    年    5     月    25    日
                                    書記官  卓春成
  ┌─────────────────────────────────────────┐
  │附表                                                                              │
  │扣押地點：臺南縣楠西鄉灣丘村內埔底山區電表編號00000000                            │
  │附近之工寮                                                                        │
  ├───┬─────┬──────┬──┬──┬──────────┬───────┤
  │編號  │所有人    │名      稱  │單位│數量│   說        明     │  出處        │
  │      │          │            │    │    │                    │原臺灣高雄地方│
  │      │          │            │    │    │                    │法院96年訴字第│
  │      │          │            │    │    │                    │4988號案卷內  │
  ├───┼─────┼──────┼──┼──┼──────────┼───────┤
  │１    │劉森龍及另│20公升塑膠桶│個  │6   │製造愷他命所用之物  │原臺灣高雄地方│
  │      │案被告簡成│(空)        │    │    │                    │法院96年訴字第│
  │      │見        │            │    │    │                    │4988號案卷內之│
  │      │          │            │    │    │                    │96年度偵字第  │
  │      │          │            │    │    │                    │23836號影卷， │
  │      │          │            │    │    │                    │第55頁至第59頁│
  │      │          │            │    │    │                    │之扣押物品目錄│
  │      │          │            │    │    │                    │表            │
  ├───┼─────┼──────┼──┼──┼──────────┼───────┤
  │２    │同上      │大型不鏽鋼桶│個  │4   │製造愷他命所用之物  │同上          │
  ├───┼─────┼──────┼──┼──┼──────────┼───────┤
  │２之１│同上      │大型不鏽鋼桶│個  │2   │製造愷他命所用之物，│96年度偵字第  │
  │      │          │            │    │    │含第三級毒品愷他命成│23836號影卷， │
  │      │          │            │    │    │品殘留及先驅物鹽酸羥│第118頁至第135│
  │      │          │            │    │    │亞胺成分殘留。即扣押│頁，96年9月19 │
  │      │          │            │    │    │物品編號2-1、2-2    │日調科壹字第  │
  │      │          │            │    │    │                    │00000000000號 │
  │      │          │            │    │    │                    │法務部調查局鑑│
  │      │          │            │    │    │                    │定書          │
  ├───┼─────┼──────┼──┼──┼──────────┼───────┤
  │３    │同上      │小型不銹鋼桶│個  │9   │製造愷他命所用之物  │96年度偵字第  │
  │      │          │            │    │    │                    │23836號影卷， │
  │      │          │            │    │    │                    │第55頁至第59頁│
  │      │          │            │    │    │                    │之扣押物品目錄│
  │      │          │            │    │    │                    │表            │
  ├───┼─────┼──────┼──┼──┼──────────┼───────┤
  │３之１│同上      │小型不鏽鋼桶│個  │4   │製造愷他命所用之物，│96年度偵字第  │
  │      │          │            │    │    │含第三級毒品愷他命成│23836號影卷， │
  │      │          │            │    │    │品殘留及先驅物鹽酸羥│第118頁至第135│
  │      │          │            │    │    │亞胺成分殘留。即扣押│頁，96年9月19 │
  │      │          │            │    │    │物品編號3-2、3-5 、 │日調科壹字第  │
  │      │          │            │    │    │3-7、3-8            │00000000000號 │
  │      │          │            │    │    │                    │法務部調查局鑑│
  │      │          │            │    │    │                    │定書          │
  ├───┼─────┼──────┼──┼──┼──────────┼───────┤
  │４    │同上      │鹽酸羥亞胺  │桶  │6   │製造愷他命之原料。含│同上          │
  │      │          │(20公斤)裝  │    │    │第三級毒品愷他命成品│              │
  │      │          │            │    │    │殘留及先驅物鹽酸羥亞│              │
  │      │          │            │    │    │胺成分，合計淨重    │              │
  │      │          │            │    │    │120,000 公克，愷他命│              │
  │      │          │            │    │    │平均純度6.82% ，純質│              │
  │      │          │            │    │    │淨重約8,184公克     │              │
  ├───┼─────┼──────┼──┼──┼──────────┼───────┤
  │５    │同上      │苯甲酸乙酯  │箱  │18  │製造愷他命所用之原料│96年度偵字第  │
  │      │          │            │    │    │                    │23836號影卷， │
  │      │          │            │    │    │                    │第55頁至第59頁│
  │      │          │            │    │    │                    │之扣押物品目錄│
  │      │          │            │    │    │                    │表            │
  ├───┼─────┼──────┼──┼──┼──────────┼───────┤
  │６    │同上      │恒溫油浴槽  │個  │4   │製造愷他命所用之物  │同上          │
  │      │          │            │    │    │                    │              │
  ├───┼─────┼──────┼──┼──┼──────────┼───────┤
  │６之１│同上      │恒溫油浴槽  │個  │1   │製造愷他命所用之物，│96年度偵字第  │
  │      │          │            │    │    │含第三級毒品愷他命成│23836號影卷， │
  │      │          │            │    │    │品殘留及先驅物鹽酸羥│第118頁至第135│
  │      │          │            │    │    │亞胺成分殘留。即扣押│頁，96年9月19 │
  │      │          │            │    │    │物品編號6-1         │日調科壹字第  │
  │      │          │            │    │    │                    │00000000000號 │
  │      │          │            │    │    │                    │法務部調查局鑑│
  │      │          │            │    │    │                    │定書          │
  ├───┼─────┼──────┼──┼──┼──────────┼───────┤
  │７    │同上      │攪拌機組    │組  │2   │製造愷他命所用之物  │96年度偵字第  │
  │      │          │            │    │    │                    │23836號影卷， │
  │      │          │            │    │    │                    │第55頁至第59頁│
  │      │          │            │    │    │                    │之扣押物品目錄│
  │      │          │            │    │    │                    │表            │
  ├───┼─────┼──────┼──┼──┼──────────┼───────┤
  │７之１│同上      │攪拌機組    │組  │3   │製造愷他命所用之物，│96年度偵字第  │
  │      │          │            │    │    │含第三級毒品愷他命成│23836號影卷， │
  │      │          │            │    │    │分殘留及先驅物鹽酸羥│第118頁至第135│
  │      │          │            │    │    │亞胺成分殘留。即扣押│頁，96年9月19 │
  │      │          │            │    │    │物編號7-2、7-4、7-5 │日調科壹字第  │
  │      │          │            │    │    │                    │00000000000號 │
  │      │          │            │    │    │                    │法務部調查局鑑│
  │      │          │            │    │    │                    │定書          │
  ├───┼─────┼──────┼──┼──┼──────────┼───────┤
  │８    │同上      │燒杯        │個  │6   │製造愷他命所用之物  │96年度偵字第  │
  │      │          │            │    │    │                    │23836號影卷， │
  │      │          │            │    │    │                    │第55頁至第59頁│
  │      │          │            │    │    │                    │之扣押物品目錄│
  │      │          │            │    │    │                    │表            │
  ├───┼─────┼──────┼──┼──┼──────────┼───────┤
  │８之１│同上      │燒杯        │個  │4   │製造愷他命所用之物，│96年度偵字第  │
  │      │          │            │    │    │含第三級毒品愷他命成│23836號影卷， │
  │      │          │            │    │    │品殘留及先驅物鹽酸羥│第118頁至第135│
  │      │          │            │    │    │亞胺成分殘留。即扣押│頁，96年9月19 │
  │      │          │            │    │    │物編號8-2、8-5、8-8 │日調科壹字第  │
  │      │          │            │    │    │、8-9               │00000000000號 │
  │      │          │            │    │    │                    │法務部調查局鑑│
  │      │          │            │    │    │                    │定書          │
  ├───┼─────┼──────┼──┼──┼──────────┼───────┤
  │９    │同上      │真空馬達    │台  │6   │製造愷他命所用之物  │96年度偵字第  │
  │      │          │            │    │    │                    │23836號影卷， │
  │      │          │            │    │    │                    │第55頁至第59頁│
  │      │          │            │    │    │                    │之扣押物品目錄│
  │      │          │            │    │    │                    │表            │
  ├───┼─────┼──────┼──┼──┼──────────┼───────┤
  │１０  │同上      │陶瓷漏斗    │個  │3   │製造愷他命所用之物  │同上          │
  ├───┼─────┼──────┼──┼──┼──────────┼───────┤
  │10之1 │同上      │陶瓷漏斗    │個  │3   │製造愷他命所用之物，│96年度偵字第  │
  │      │          │            │    │    │含第三級毒品愷他命成│23836號影卷， │
  │      │          │            │    │    │品殘留及先驅物鹽酸羥│第118頁至第135│
  │      │          │            │    │    │亞胺成分殘留。即扣押│頁，96年9月19 │
  │      │          │            │    │    │物編號10-2、10-3、  │日調科壹字第  │
  │      │          │            │    │    │10-4                │00000000000號 │
  │      │          │            │    │    │                    │法務部調查局鑑│
  │      │          │            │    │    │                    │定書          │
  ├───┼─────┼──────┼──┼──┼──────────┼───────┤
  │    │同上      │玻璃濾瓶    │個  │5   │製造愷他命所用之物  │96年度偵字第  │
  │      │          │            │    │    │                    │23836號影卷， │
  │      │          │            │    │    │                    │第55頁至第59頁│
  │      │          │            │    │    │                    │之扣押物品目錄│
  │      │          │            │    │    │                    │表            │
  ├───┼─────┼──────┼──┼──┼──────────┼───────┤
  │之１│同上      │玻璃濾瓶    │個  │3   │製造愷他命所用之物，│96年度偵字第  │
  │      │          │            │    │    │含第三級毒品愷他命成│23836號影卷， │
  │      │          │            │    │    │品殘留及先驅物鹽酸羥│第118頁至第135│
  │      │          │            │    │    │亞胺成分殘留。即扣押│頁，96年9月19 │
  │      │          │            │    │    │物編號11-1、11-3、  │日調科壹字第  │
  │      │          │            │    │    │11-6                │00000000000號 │
  │      │          │            │    │    │                    │法務部調查局鑑│
  │      │          │            │    │    │                    │定書          │
  ├───┼─────┼──────┼──┼──┼──────────┼───────┤
  │    │同上      │濾紙        │箱  │2   │製造愷他命所用之物  │96年度偵字第  │
  │      │          │            │    │    │                    │23836號影卷， │
  │      │          │            │    │    │                    │第55頁至第59頁│
  │      │          │            │    │    │                    │之扣押物品目錄│
  │      │          │            │    │    │                    │表            │
  ├───┼─────┼──────┼──┼──┼──────────┼───────┤
  │    │同上      │濾布        │袋  │5   │製造愷他命所用之物  │同上          │
  ├───┼─────┼──────┼──┼──┼──────────┼───────┤
  │    │同上      │吸油紙      │包  │1   │製造愷他命所用之物  │同上          │
  ├───┼─────┼──────┼──┼──┼──────────┼───────┤
  │    │同上      │攪拌棒      │支  │1   │製造愷他命所用之物  │同上          │
  ├───┼─────┼──────┼──┼──┼──────────┼───────┤
  │之１│同上      │攪拌棒      │支  │2   │製造愷他命所用之物，│96年度偵字第  │
  │      │          │            │    │    │含第三級毒品愷他命成│23836號影卷， │
  │      │          │            │    │    │品殘留及先驅物鹽酸羥│第118頁至第135│
  │      │          │            │    │    │亞胺成分殘留。即扣押│頁，96年9月19 │
  │      │          │            │    │    │物編號15-1、15-3    │日調科壹字第  │
  │      │          │            │    │    │                    │00000000000號 │
  │      │          │            │    │    │                    │法務部調查局鑑│
  │      │          │            │    │    │                    │定書          │
  ├───┼─────┼──────┼──┼──┼──────────┼───────┤
  │    │同上      │清潔劑(酒精)│桶  │16  │製造愷他命所用之物  │96年度偵字第  │
  │      │          │            │    │    │                    │23836號影卷， │
  │      │          │            │    │    │                    │第55頁至第59頁│
  │      │          │            │    │    │                    │之扣押物品目錄│
  │      │          │            │    │    │                    │表            │
  ├───┼─────┼──────┼──┼──┼──────────┼───────┤
  │    │同上      │桶裝水      │桶  │5   │製造愷他命所用之物  │同上          │
  ├───┼─────┼──────┼──┼──┼──────────┼───────┤
  │    │同上      │瓦斯桶      │桶  │3   │製造愷他命所用之物  │同上          │
  ├───┼─────┼──────┼──┼──┼──────────┼───────┤
  │    │同上      │快速爐      │具  │2   │製造愷他命所用之物  │同上          │
  ├───┼─────┼──────┼──┼──┼──────────┼───────┤
  │    │同上      │電風扇      │台  │2   │製造愷他命所用之物  │同上          │
  ├───┼─────┼──────┼──┼──┼──────────┼───────┤
  │    │同上      │鐵盤        │個  │32  │製造愷他命所用之物  │同上          │
  ├───┼─────┼──────┼──┼──┼──────────┼───────┤
  │之１│同上      │鐵盤        │個  │2   │製造愷他命所用之物，│96年度偵字第  │
  │      │          │            │    │    │含第三級毒品愷他命成│23836號影卷， │
  │      │          │            │    │    │品殘留及先驅物鹽酸羥│第118頁至第135│
  │      │          │            │    │    │亞胺成分殘留。即扣押│頁，96年9月19 │
  │      │          │            │    │    │物編號21-2、21-3    │日調科壹字第  │
  │      │          │            │    │    │                    │00000000000號 │
  │      │          │            │    │    │                    │法務部調查局鑑│
  │      │          │            │    │    │                    │定書          │
  ├───┼─────┼──────┼──┼──┼──────────┼───────┤
  │    │同上      │電磁爐      │個  │2   │製造愷他命所用之物  │96年度偵字第  │
  │      │          │            │    │    │                    │23836號影卷， │
  │      │          │            │    │    │                    │第55頁至第59頁│
  │      │          │            │    │    │                    │之扣押物品目錄│
  │      │          │            │    │    │                    │表            │
  ├───┼─────┼──────┼──┼──┼──────────┼───────┤
  │之１│同上      │電磁爐      │個  │2   │製造愷他命所用之物，│96年度偵字第  │
  │      │          │            │    │    │含第三級毒品愷他命成│23836號影卷， │
  │      │          │            │    │    │品殘留及先驅物鹽酸羥│第118頁至第135│
  │      │          │            │    │    │亞胺成分殘留。即扣押│頁，96年9月19 │
  │      │          │            │    │    │物編號22-1、22-3    │日調科壹字第  │
  │      │          │            │    │    │                    │00000000000號 │
  │      │          │            │    │    │                    │法務部調查局鑑│
  │      │          │            │    │    │                    │定書          │
  ├───┼─────┼──────┼──┼──┼──────────┼───────┤
  │    │同上      │紙巾        │包  │2   │製造愷他命所用之物  │96年度偵字第  │
  │      │          │            │    │    │                    │23836號影卷， │
  │      │          │            │    │    │                    │第55頁至第59頁│
  │      │          │            │    │    │                    │之扣押物品目錄│
  │      │          │            │    │    │                    │表            │
  ├───┼─────┼──────┼──┼──┼──────────┼───────┤
  │    │同上      │電子秤      │台  │1   │製造愷他命所用之物  │同上          │
  ├───┼─────┼──────┼──┼──┼──────────┼───────┤
  │之１│同上      │電子秤      │台  │1   │製造愷他命所用之物，│96年度偵字第  │
  │      │          │            │    │    │含第三級毒品愷他命成│23836號影卷， │
  │      │          │            │    │    │品殘留及先驅物鹽酸羥│第118頁至第135│
  │      │          │            │    │    │亞胺成分殘留。即扣押│頁，96年9月19 │
  │      │          │            │    │    │物編號24-1          │日調科壹字第  │
  │      │          │            │    │    │                    │00000000000號 │
  │      │          │            │    │    │                    │法務部調查局鑑│
  │      │          │            │    │    │                    │定書          │
  ├───┼─────┼──────┼──┼──┼──────────┼───────┤
  │    │同上      │塑膠量杯    │個  │3   │製造愷他命所用之物。│同上          │
  │      │          │            │    │    │均含第三級毒品愷他命│              │
  │      │          │            │    │    │成品殘留及先驅物鹽酸│              │
  │      │          │            │    │    │羥亞胺成分殘留      │              │
  ├───┼─────┼──────┼──┼──┼──────────┼───────┤
  │    │同上      │玻璃皿      │個  │7   │製造愷他命所用之物。│同上          │
  │      │          │            │    │    │均含第三級毒品愷他命│              │
  │      │          │            │    │    │成品殘留            │              │
  ├───┼─────┼──────┼──┼──┼──────────┼───────┤
  │    │同上      │三層濾網    │個  │9   │製造愷他命所用之物  │96年度偵字第  │
  │      │          │            │    │    │                    │23836號影卷， │
  │      │          │            │    │    │                    │第55頁至第59頁│
  │      │          │            │    │    │                    │之扣押物品目錄│
  │      │          │            │    │    │                    │表            │
  ├───┼─────┼──────┼──┼──┼──────────┼───────┤
  │之１│同上      │三層濾網    │個  │1   │製造愷他命所用之物，│96年度偵字第  │
  │      │          │            │    │    │含第三級毒品愷他命成│23836號影卷， │
  │      │          │            │    │    │品殘留及先驅物鹽酸羥│第118頁至第135│
  │      │          │            │    │    │亞胺成分殘留。即扣押│頁，96年9月19 │
  │      │          │            │    │    │物編號27-1          │日調科壹字第  │
  │      │          │            │    │    │                    │00000000000號 │
  │      │          │            │    │    │                    │法務部調查局鑑│
  │      │          │            │    │    │                    │定書          │
  ├───┼─────┼──────┼──┼──┼──────────┼───────┤
  │    │同上      │濾杓        │個  │13  │製造愷他命所用之物。│同上          │
  │      │          │            │    │    │均含第三級毒品愷他命│              │
  │      │          │            │    │    │成品殘留            │              │
  ├───┼─────┼──────┼──┼──┼──────────┼───────┤
  │    │同上      │氨水        │瓶  │16  │製造愷他命所用之物  │96年度偵字第  │
  │      │          │            │    │    │                    │23836號影卷， │
  │      │          │            │    │    │                    │第55頁至第59頁│
  │      │          │            │    │    │                    │之扣押物品目錄│
  │      │          │            │    │    │                    │表            │
  ├───┼─────┼──────┼──┼──┼──────────┼───────┤
  │    │同上      │鹽酸        │瓶  │8   │製造愷他命所用之物  │同上          │
  ├───┼─────┼──────┼──┼──┼──────────┼───────┤
  │    │同上      │酸鹼試液    │罐  │8   │製造愷他命所用之物  │同上          │
  ├───┼─────┼──────┼──┼──┼──────────┼───────┤
  │    │同上      │酸鹼度測試筆│支  │5   │製造愷他命所用之物。│96年度偵字第  │
  │      │          │            │    │    │均含第三級毒品愷他命│23836號影卷， │
  │      │          │            │    │    │成品殘留            │第118頁至第135│
  │      │          │            │    │    │                    │頁，96年9月19 │
  │      │          │            │    │    │                    │日調科壹字第  │
  │      │          │            │    │    │                    │00000000000號 │
  │      │          │            │    │    │                    │法務部調查局鑑│
  │      │          │            │    │    │                    │定書          │
  ├───┼─────┼──────┼──┼──┼──────────┼───────┤
  │    │同上      │塑膠唧筒    │支  │2   │製造愷他命所用之物  │96年度偵字第  │
  │      │          │            │    │    │                    │23836號影卷， │
  │      │          │            │    │    │                    │第55頁至第59頁│
  │      │          │            │    │    │                    │之扣押物品目錄│
  │      │          │            │    │    │                    │表            │
  ├───┼─────┼──────┼──┼──┼──────────┼───────┤
  │    │同上      │玻璃棒      │箱  │2   │製造愷他命所用之物。│96年度偵字第  │
  │      │          │            │    │    │均含第三級毒品愷他命│23836號影卷， │
  │      │          │            │    │    │成品殘留及先驅物鹽酸│第118頁至第135│
  │      │          │            │    │    │羥亞胺成分殘留      │頁，96年9月19 │
  │      │          │            │    │    │                    │日調科壹字第  │
  │      │          │            │    │    │                    │00000000000號 │
  │      │          │            │    │    │                    │法務部調查局鑑│
  │      │          │            │    │    │                    │定書          │
  ├───┼─────┼──────┼──┼──┼──────────┼───────┤
  │    │同上      │矽油        │瓶  │3   │製造愷他命所用之物  │96年度偵字第  │
  │      │          │            │    │    │                    │23836號影卷， │
  │      │          │            │    │    │                    │第55頁至第59頁│
  │      │          │            │    │    │                    │之扣押物品目錄│
  │      │          │            │    │    │                    │表            │
  ├───┼─────┼──────┼──┼──┼──────────┼───────┤
  │    │同上      │活性炭      │包  │4   │製造愷他命所用之物  │同上          │
  ├───┼─────┼──────┼──┼──┼──────────┼───────┤
  │    │同上      │夾鏈袋      │包  │1   │製造愷他命所用之物  │同上          │
  ├───┼─────┼──────┼──┼──┼──────────┼───────┤
  │    │同上      │漏斗        │個  │1   │製造愷他命所用之物。│96年度偵字第  │
  │      │          │            │    │    │含第三級毒品愷他命成│23836號影卷， │
  │      │          │            │    │    │品殘留及先驅物鹽酸羥│第118頁至第135│
  │      │          │            │    │    │亞胺成分殘留        │頁，96年9月19 │
  │      │          │            │    │    │                    │日調科壹字第  │
  │      │          │            │    │    │                    │00000000000號 │
  │      │          │            │    │    │                    │法務部調查局鑑│
  │      │          │            │    │    │                    │定書          │
  ├───┼─────┼──────┼──┼──┼──────────┼───────┤
  │    │同上      │杓子        │個  │3   │製造愷他命所用之物。│同上          │
  │      │          │            │    │    │均含第三級毒品愷他命│              │
  │      │          │            │    │    │成品殘留及先驅物鹽酸│              │
  │      │          │            │    │    │羥亞胺成分殘留      │              │
  ├───┼─────┼──────┼──┼──┼──────────┼───────┤
  │    │同上      │電動攪拌機  │支  │1   │製造愷他命所用之物。│同上          │
  │      │          │            │    │    │含第三級毒品愷他命成│              │
  │      │          │            │    │    │品殘留              │              │
  ├───┼─────┼──────┼──┼──┼──────────┼───────┤
  │    │同上      │刮刀        │支  │12  │製造愷他命所用之物。│同上          │
  │      │          │            │    │    │均含第三級毒品愷他命│              │
  │      │          │            │    │    │成品殘留及先驅物鹽酸│              │
  │      │          │            │    │    │羥亞胺成分殘留      │              │
  ├───┼─────┼──────┼──┼──┼──────────┼───────┤
  │    │同上      │烤燈        │台  │6   │製造愷他命所用之物  │96年度偵字第  │
  │      │          │            │    │    │                    │23836號影卷， │
  │      │          │            │    │    │                    │第55頁至第59頁│
  │      │          │            │    │    │                    │之扣押物品目錄│
  │      │          │            │    │    │                    │表            │
  ├───┼─────┼──────┼──┼──┼──────────┼───────┤
  │    │同上      │溫度計      │支  │5   │製造愷他命所用之物。│96年度偵字第  │
  │      │          │            │    │    │均含第三級毒品愷他命│23836號影卷， │
  │      │          │            │    │    │成品殘留及先驅物鹽酸│第118頁至第135│
  │      │          │            │    │    │羥亞胺成分殘留      │頁，96年9月19 │
  │      │          │            │    │    │                    │日調科壹字第  │
  │      │          │            │    │    │                    │00000000000號 │
  │      │          │            │    │    │                    │法務部調查局鑑│
  │      │          │            │    │    │                    │定書          │
  ├───┼─────┼──────┼──┼──┼──────────┼───────┤
  │    │同上      │除濕機      │台  │2   │製造愷他命所用之物  │96年度偵字第  │
  │      │          │            │    │    │                    │23836號影卷， │
  │      │          │            │    │    │                    │第55頁至第59頁│
  │      │          │            │    │    │                    │之扣押物品目錄│
  │      │          │            │    │    │                    │表            │
  ├───┼─────┼──────┼──┼──┼──────────┼───────┤
  │    │同上      │燒杯        │箱  │17  │製造愷他命所用之物  │同上          │
  ├───┼─────┼──────┼──┼──┼──────────┼───────┤
  │    │同上      │愷他命成品( │桶  │1   │合計淨重約15,000公克│96年度偵字第  │
  │      │          │粉末）      │    │    │，平均純度75.55%，純│23836號影卷， │
  │      │          │            │    │    │質淨重11,333公克    │第118頁至第135│
  │      │          │            │    │    │                    │頁，96年9月19 │
  │      │          │            │    │    │                    │日調科壹字第  │
  │      │          │            │    │    │                    │00000000000號 │
  │      │          │            │    │    │                    │法務部調查局鑑│
  │      │          │            │    │    │                    │定書          │
  ├───┼─────┼──────┼──┼──┼──────────┼───────┤
  │    │同上      │愷他命半成品│桶  │1   │合計淨重約17,600公克│同上          │
  │      │          │(泥狀)      │    │    │，平均純度26.31%，純│              │
  │      │          │            │    │    │質淨重4,631公克     │              │
  ├───┼─────┼──────┼──┼──┼──────────┼───────┤
  │    │同上      │含有愷他命成│桶  │24  │1.係愷他命再結晶純化│同上          │
  │      │          │分之濾液    │    │    │  時，過濾取得愷他命│              │
  │      │          │            │    │    │  成品後殘餘之濾液  │              │
  │      │          │            │    │    │2.合計淨重約442,200 │              │
  │      │          │            │    │    │  公克，平均純度7.06│              │
  │      │          │            │    │    │  % ，純質淨重31,219│              │
  │      │          │            │    │    │  公克              │              │
  │      │          │            │    │    │3.即扣押物編號      │              │
  │      │          │            │    │    │  48-1~48-11、      │              │
  │      │          │            │    │    │  48-13~48-25       │              │
  ├───┼─────┼──────┼──┼──┼──────────┼───────┤
  │之１│同上      │含有愷他命成│桶  │1   │1.係愷他命再結晶純化│同上          │
  │      │          │分之濾液    │    │    │  時，過濾取得愷他命│              │
  │      │          │            │    │    │  成品後殘餘之濾液  │              │
  │      │          │            │    │    │2.合計淨重約6,750公 │              │
  │      │          │            │    │    │  克，平均純度33.31%│              │
  │      │          │            │    │    │  ，純質淨重2,248公 │              │
  │      │          │            │    │    │  克                │              │
  │      │          │            │    │    │3.即扣押物編號48-12 │              │
  ├───┼─────┼──────┼──┼──┼──────────┼───────┤
  │    │同上      │愷他命膏狀半│杯  │8   │合計淨重約23,551公克│同上          │
  │      │          │成品        │    │    │，平均純度22.13%，純│              │
  │      │          │            │    │    │質淨重5,212公克     │              │
  ├───┼─────┼──────┼──┼──┼──────────┼───────┤
  │    │同上      │愷他命成品  │桶  │1   │合計淨重約8,550 公克│同上          │
  │      │          │            │    │    │，平均純度78.55%，純│              │
  │      │          │            │    │    │質淨重6,716公克     │              │
  ├───┼─────┼──────┼──┼──┼──────────┼───────┤
  │    │同上      │愷他命成品  │包  │1   │扣押物編號51-1之愷他│同上          │
  │      │          │            │    │    │命粉末（標示毛重216 │              │
  │      │          │            │    │    │公克，純度82.44%），│              │
  │      │          │            │    │    │係調查局人員在製毒工│              │
  │      │          │            │    │    │廠地板上蒐集而得，為│              │
  │      │          │            │    │    │被告犯罪所得之物。  │              │
  ├───┼─────┼──────┼──┼──┼──────────┼───────┤
  │之１│馮文緯    │愷他命成品  │包  │2   │1.扣押物編號51-2之愷│同上          │
  │      │徐國庭    │            │    │    │  他命粉末（標示毛重│              │
  │      │          │            │    │    │  為146公克，純度83.│              │
  │      │          │            │    │    │  68%），係馮文緯自 │              │
  │      │          │            │    │    │  行攜入製毒工廠施用│              │
  │      │          │            │    │    │  。                │              │
  │      │          │            │    │    │2.扣押物編號51-3之愷│              │
  │      │          │            │    │    │  他命粉末（標示毛重│              │
  │      │          │            │    │    │  為66公克，純度85.5│              │
  │      │          │            │    │    │  9%），係徐國庭自行│              │
  │      │          │            │    │    │  攜入製毒工廠施用。│              │
  │      │          │            │    │    │                    │              │
  └───┴─────┴──────┴──┴──┴──────────┴───────┘